【裁判字號】    98,小上,12
【裁判日期】    980202
【裁判案由】    清償借款
【裁判全文】
臺灣臺中地方法院民事裁定            98年度小上字第12號
上  訴  人  乙○○
被  上訴人  新光行銷股份有限公司
法定代理人  甲○○
訴訟代理人  丁○○
            丙○○
上列當事人間請求清償借款事件，上訴人對於中華民國97年12月
3日本院沙鹿簡易庭97年度沙小字第691號第一審小額民事判決提
起上訴，本院裁定如下：
    主    文
上訴駁回。
第二審訴訟費用新臺幣壹仟伍佰元由上訴人負擔。
    理    由
一、對於小額程序之第一審裁判之上訴，非以其違背法令為理由
    ，不得為之。其上訴狀內應記載上訴理由，表明：(一)原判
    決所違背之法令及其具體內容。(二)依訴訟資料可認為原判
    決有違背法令之具體事實。民事訴訟法第436條之24第2項、
    第436條之25 分別定有明文。又所謂判決有違背法令，乃指
    判決不適用法規或適用不當，為同法第 468條所明定，此亦
    為小額事件之上訴程序所準用（民事訴訟法第436條之32 第
    2 項參照）。而以判決有不適用法規或適用不當為上訴理由
    時，其上訴狀或理由書應有具體之指摘，並揭示該法規之條
    項或內容，若係成文法以外之法則，應揭示該法則之旨趣，
    倘為司法院解釋或最高法院之判例，則應揭示該判解之字號
    或其內容；如依民事訴訟法第469條所列第1款至第5 款事由
    提起上訴時（第6款未準用，參照民事訴訟法第436條之32第
    2 項規定），其上訴狀或理由書應揭示合於該條款之事實，
    上訴理由狀如未依此項方法表明者，即難認為已對原判決之
    違背法令有具體之揭示，其上訴自難認為合法（最高法院71
    年台上字第 314號判例要旨參照）。次按上訴不合程式或已
    逾期間或法律上不應准許者，第二審法院應以裁定駁回之，
    為民事訴訟法第444條第1項前段所明定，且此於小額事件之
    上訴程序亦準用之（民事訴訟法第436條之32第2項參照）。
二、本件上訴人不服本院沙鹿簡易庭 97年度沙小字第691號第一
    審小額民事判決提起上訴，依其上訴理由狀所載理由略以：
    上訴人於僅與訴外人巔峰電信股份有限公司 (下稱巔峰電信
    )簽訂申請表，約定付款期數為24期，每期金額2,000元，並
    未申請辦理消費性商品貸款，又與巔峰電信簽訂之申請表，
    背面雖附有誠泰行銷股份有限公司之消費性商品貸款契約書
    ，惟被上訴人並未於簽訂申請書時出席告知該申請書為貸款
    功用，亦未在該消費性商品貸款契約書上簽名，亦從未撥款
    予上訴人，兩造間並無消費性商品貸款契約存在，目前巔峰
    電信已倒閉，被上訴人仍向上訴人請求付款，顯無理由。再
    者，上訴人對於是否購買巔峰電信之商品服務而與新光銀行
    成立消費借貸契約並無磋商餘地及審閱期對消費者顯失公平
    ，有違消費者保護法第12條及施行細則第14條、同法第11條
    及第11-1條之規定。又本件為「假分期、真貸款」，此種交
    易同時具有購買商品服務及借貸二個契約型態，已具「相關
    聯契約」之相關規範，兩者具有法律上之從屬性相互依存關
    係，上訴人應得以其對巔峰電信之抗辯事由對抗被上訴人，
    始符誠信原則。而原審僅就消費借款之成立與否進行認定，
    對於障礙事由置而不論，顯有違背法令之情形。並聲明：原
    判決廢棄，駁回被上訴人在第一審之訴等語。
三、經查，本件上訴人前揭上訴理由，揆其內容均僅就原審認定
    事實之職權行使所論斷事項，任指原判決不當，而未依前揭
    意旨具體說明就有如何不適用法規或適用不當之處，並揭示
    該法規之條項或其內容之事實，難認對該判決之如何違背法
    令已有具體指摘，參諸前開說明，自不得謂已合法表明上訴
    理由，從而本件上訴，顯難認為合法，應予駁回。
四、依民事訴訟法第436條之32第1項準用同法第436條之19第1項
    規定，第二審法院為訴訟費用之裁判時，應確定其訴訟費用
    額，而本件第二審訴訟費用額，審核卷附證物後確定為如主
    文第2項所示金額。
五、據上論結，依民事訴訟法第436條之32第1項、第2項、第471
    條第1項、第444條第1項、第95條、第78條、第436條之19，
    裁定如主文。
中    華    民    國    98    年    2    月     2    日
              民事第三庭    審判長法  官   林洲富
                                  法  官   許石慶
                                  法  官   曹宗鼎
上正本係照原本作成。
本件裁定不得抗告。
中    華    民    國    98    年    2    月     2    日
                                  書記官   黃惠閔


司法院資訊處製作；財團法人民間司法改革基金會備份。
